【裁判字號】    89,訴,1500
【裁判日期】    890925
【裁判案由】    毒品危害防制條例
【裁判全文】
臺灣高雄地方法院刑事判決                        八十九年度訴字第一五號
    公  訴  人  臺灣高雄地方法院檢察署檢察官
    被      告  甲○○
   選任辯護人  蔡勝一
右列被告因違反毒品危害防制條例案件，經檢察官提起公訴（八十九年度毒偵字第二
二○八號），本院判決如左：
    主  文
甲○○連續施用第一級毒品，處有期徒刑拾月，又連續施用第二級毒品，處有期徒刑
伍月。應執行有期徒刑壹年貳月。
扣案之第一級毒品海洛因貳拾貳小包（純質淨重貳‧肆零公克）、第二級毒品安非他
命貳拾小包（驗後毛重肆拾‧捌肆公克）（均含安非他命量微無法析離）、吸食器
貳組、玻璃吸管肆支均沒收銷燬。
    事  實
一、甲○○曾於民國八十五年間犯恐嚇案，經本院判處有期徒刑一年，後為臺灣高等
    法院高雄分院撤銷原判決，改判有期徒刑一年，緩刑四年，現正緩刑中（不構成
    累犯）。前因施用毒品案，經本院以八十八年度毒聲字第五六六二號裁定送觀察
    、勒戒後，認無繼續施用毒品之傾向，經臺灣高雄地方法院檢察署檢察官於八十
    八年八月十六日以八十八年度毒偵字第二三一號不起訴處分確定。詎甲○○不知
    悔悟，復基於分別施用第一級、第二級毒品之概括犯意，自八十九年三月初起至
    八十九年三月八日止，在高雄市○○區○○里○○○路五五○號十一樓住處，連
    續施用第一級毒品海洛因與第二級毒品安非他命多次。嗣於八十九年三月八日二
    十二時十分許，因被通緝在上址為警逮捕緝獲，並扣得第一級毒品海洛因二十二
    小包（純質淨重貳‧肆零公克）、第二級毒品安非他命二十小包（驗後毛重四十
    三‧八四公克）吸食器二組、玻璃吸管四支、空夾鍊袋十八只、注射針筒一支、
    新臺幣（下同）一萬一千八百元、易付卡四塊、行動電話五支。經本院以八十九
    年度毒聲字第二一一五號裁定送臺灣高雄看守所附設勒戒所觀察、勒戒後，為該
    所評定有繼續施用毒品傾向，再經本院以八十九年度毒聲字第二八二五號裁定送
    強制戒治。
二、案經高雄縣警察局移送臺灣高雄地方法院檢察署檢察官偵查起訴。
    理  由
一、右揭犯罪事實，業據被告於警訊及偵審中均坦認不諱，被告之尿液經送驗後，確
    呈甲基安非他命及嗎啡陽性反應，此有高雄縣衛生局煙毒尿液檢驗成績書一紙附
    卷足稽，所扣第一級毒品海洛因粉末二十二小包均係海洛因，合計淨重四‧○四
    公克（包裝重五‧四一公克），純度五十九‧四一％，純質淨重為二‧四○公克
    ；第二級毒品安非他命二十小包均係安非他合晶體，驗後毛重為四十三‧八四公
    克；吸食器二組、玻璃吸管四支均含安非他命，有法務部調查局鑑定通知書一紙
    、高雄醫學院附設中和紀念醫院檢驗報告單三張存卷可考，足資佐證被告確有吸
    用第一、二級毒品之犯行，被告之自白核與事實相符，其犯行堪以認定。
二、按海洛因、安非他命係毒品，為毒品危害防制條例第二條明定為第一、二級毒品
    ，又被告經觀察、勒戒後，無繼續施用毒品傾向者，應由檢察官為不起訴處分，
    為同條例第二十條第二項所明定。惟依前項規定為不起訴之處分後，五年內再犯
    第十條之罪，經觀察、勒戒後，認有繼續施用毒品之傾向，則不適用前項之規定
    ，亦為同條例第二十條第三項所明定。經查被告前因為警方查獲被告施用毒品案
    ，業經本院以八十八年度毒聲字第五六六二號裁定送觀察、勒戒後，經臺灣高雄
    地方法院檢察署檢察官以八十八年度毒偵字第二三一號為不起訴處分確定。後被
    告於觀察、勒戒並為不起訴處分確定後，五年內又因施用毒品再被查獲，經本院
    以八十九年度毒聲字第二一一五號裁定送觀察、勒戒，此有卷附之臺灣高雄地方
    法院被告院內索引卡紀錄表足資佐憑。被告於觀察、勒戒期間為台灣高雄看守所
    附設勒戒處所陳報被告在所期間經衛生醫療網支援醫師評定結果為「有繼續施用
    毒品傾向」，有台灣高雄看守所附設勒戒處所函一件附卷足參。是被告依前開規
    定，應予起訴並審理之。
三、核被告所為，係犯毒品危害防制條例第十條第一項之施用第一級毒品罪、同條例
    第十條第二項之施用第二級毒品罪。被告持有海洛因、安非他命之低度行為，已
    為其進而施用之高度行為所吸收，均不復另論。被告所犯施用第一級毒品罪及施
    用第二級毒品罪間，其犯意各別，罪質互異，應予分論併罰。被告先後多次施用
    第一級毒品、第二級毒品犯行，均時間緊接，犯罪構成要件相同，顯均係基於概
    括犯意反覆為多次犯行，應均依連續犯規定論以一罪，並均依法加重其刑。爰審
    酌被告曾於八十五年間犯恐嚇案，經本院判處有期徒刑一年，後為臺灣高等法院
    高雄分院撤銷原判決，改判有期徒刑一年，緩刑四年，現正緩刑中，此有臺灣高
    雄地方法院檢察署刑案資料查註紀錄表附卷足稽，素行不佳，惟所犯乃戕害自已
    之施用毒品行為，並未危害他人，且犯罪後坦承犯行，態度尚佳等一切情狀，處
    如主文所示之刑，以資懲儆。扣案之第一級毒品海洛因二十二小包（純質淨重貳
    ‧肆零公克）、第二級毒品安非他命二十小包（驗後毛重四十三‧八四公克）係
    查獲之毒品，吸食器二組、玻璃吸管四支亦均含有安非他命無法析離，已如前述
    ，爰均應依毒品危害防制條例第十八條第一項之規定宣告沒收併銷燬之。另扣得
    之一萬一千八百元為被告之零用金；空夾鍊袋十八只、注射針筒一支不含安非他
    命，有檢驗報告單二紙在卷可參，且不屬專供製造或施用毒品之器具；易付卡四
    塊、行動電話五支非屬被告所有，亦非供聯絡施用毒品之用，均據被告供明在卷
    ，爰不併予宣告沒收。
據上論斷，應依刑事訴訟法第二百九十九條第一項前段，刑法第五十六條，毒品危害
防制條例第十條第一項、第二項、第二十條第三項、第二項、第十八條第一項，刑法
第十一條、第五十一條第五款，判決如主文。
中      華      民   國    八十九    年      九      月    二十一    日
                              臺灣高雄地方法院刑事第三庭
                                  法  官    古振暉
右正本證明與原本無異。
如不服本判決，應於判決送達後十日內，向本院提出上訴狀。
                                  書記官    馮欽鳳
中    華    民    國      八十九      年      九      月     二十五     日
附錄本案論罪科刑法條全文：
毒品危害防制條例第十條：
  施用第一級毒品者，處六月以上五年以下有期徒刑。
  施用第二級毒品者，處三年以下有期徒刑。


司法院資訊處製作；財團法人民間司法改革基金會備份。
